【裁判字號】    99,易,1682
【裁判日期】    990630
【裁判案由】    竊盜
【裁判全文】
臺灣板橋地方法院刑事判決              99年度易字第1682號
公  訴  人  臺灣板橋地方法院檢察署檢察官
被      告  甲○○
上列被告因竊盜案件，經檢察官提起公訴（99年度偵字第11462
號），本院判決如下：
    主  文
甲○○犯攜帶兇器竊盜罪，處有期徒刑陸月，如易科罰金，以銀
元參佰元折算壹日，減為有期徒刑參月，如易科罰金，以銀元參
佰元折算壹日。緩刑貳年。
    事  實
一、甲○○因所使用之車牌號碼8467-RJ 號自小客車，積欠牌照
    稅及多筆交通違規罰單未繳，遭警方查扣該車車牌2 面，竟
    意圖為自己不法之所有，於民國94年1 月19日18時30分許之
    前當日某時點，在臺北縣中和市○○街43號前，見鄰居乙○
    ○所有之車號9F-613 0號自小客車停放路旁，認有機可趁，
    持屬其所有客觀上可供兇器使用之螺絲起子1 支，拆下竊取
    9F-6130 號車牌2 面得手後，將之改懸掛於其所使用之上開
    自小客車上行駛。嗣於99年3 月2 日凌晨1 時15分許，甲○
    ○駕駛其自小客車行經臺北縣新店市○○路106 巷口時為警
    查獲，並經警扣得上揭竊得之2 面車牌。
二、案經臺北縣政府警察局新店分局移送臺灣臺北地方法院檢察
    署呈由臺灣高等法院檢察署檢察長令轉臺灣板橋地方法院檢
    察署檢察官偵查起訴。
    理  由
壹、認定事實所憑之證據及理由：
一、按被告以外之人於審判外之陳述，經當事人於審判程序同意
    作為證據，法院審酌該言詞陳述或書面陳述作成時之情況，
    認為適當者，得為證據，刑事訴訟法第159 條之5 第1 項定
    有明文。對於證人乙○○於警詢、偵訊中所為之證述，證明
    乙○○於警詢中取回失竊之上開物品所出具之贓物認領保管
    單，警員製作之搜索扣押筆錄、扣押物品目錄表、車輛尋獲
    電腦輸入單、失車唯讀案件基本資料等供述文書，被告、檢
    察官於本院準備及審判程序均表示無意見而同意作為證據（
    見本院99年6 月24日準備及審判筆錄），本院審酌該等供述
    證據並無有何係違法取得或信用性明顯過低之情形，認為適
    當，依刑事訴訟法第159 條之5 第1 項之規定，該等供述證
    據均具有證據能力。
二、訊據被告甲○○對於前開竊盜之事實坦承不諱，並經被害人
    乙○○於警詢或偵查中證述遭竊之情節在卷，且有搜索扣押
    筆錄、扣押物品目錄表、車輛尋獲電腦輸入單、失車唯讀案
    件基本資料、贓物認領保管單各1 份及照片4 幀在卷可稽。
    本件事證明確，被告竊盜犯行洵堪認定。
貳、論罪科刑部分：
一、按刑法第321 條第1 項第3 款之攜帶兇器竊盜罪，係以行為
    人攜帶兇器竊盜為其加重條件，此所謂兇器，其種類並無限
    制，凡客觀上足對人之生命、身體、安全構成威脅，可供兇
    器使用之物均屬之，且祇須著手行竊之時有攜帶此種具有危
    險性之兇器為已足，並不以攜帶之初有行兇之意圖為必要。
    查：本件被告用以行竊之螺絲起子1 支，雖未扣案，惟螺絲
    起子前端主要部分為質地堅硬之鐵質所做成，係為社會一般
    大眾皆所知悉者，在客觀上自具有危險性，持以行竊，足以
    對人之身體、生命、安全構成威脅，應屬兇器。核被告所為
    ，係犯刑法第321 條第1 項第3 款之攜帶兇器竊盜罪。
二、爰審酌被告本件犯罪之動機、目的、手段，所竊取之財物之
    性質，其於偵查中否認犯行，耗費司法資源，固屬可議，惟
    斟酌其於本院審理時坦承犯行，且已與被害人達成和解，有
    和解書1 份在卷可按等一切情狀，量處如主文所示之宣告刑
    。又被告本件犯罪行為時之刑法第41條前段及罰金罰鍰提高
    標準條例第2 條亦已於95年7 月1 日修正（後者刪除），比
    較修正後刑法第41條第1 項前段規定，應係修正前之規定較
    有利於被告，依修正後刑法第2 條第1 項前段規定，適用修
    正前刑法第41條第1 項前段及罰金罰鍰提高標準條例第2條
    規定，諭知其宣告刑之易科罰金折算標準。再被告本案犯行
    之犯罪時間係在96年4 月24日以前，所犯合於中華民國96年
    罪犯減刑條例所列減刑條件，應依該條例第2 條第1 項第3
    款之規定，減其上揭宣告刑之2 分之1 ，並依原宣告刑諭知
    之標準，定其減刑後刑期之易科罰金折算標準。
三、末查，被告前無犯罪科刑紀錄，有臺灣高等法院被告前案紀
    錄表1 份在卷可憑，其因一時失慮，致觸犯本件犯行，事後
    已與被害人達成和解，應認有悔意，經此偵審教訓後，當知
    所警惕，應無再犯之虞，本院認對其所宣告之刑以暫不執行
    為適當，爰依現行刑法第74條第1 項第1 款規定，併予宣告
    緩刑2 年，以啟自新（依最高法院95年第8 次刑事庭會議決
    議意旨，關於緩刑，縱被告行為時係在修法前，仍一律適用
    新法）。
四、被告用以行竊之螺絲起子1 支，既未扣案，事隔多年，又非
    義務沒收之物，為免日後執行之困擾，認無宣告沒收之必要
    ，於此敘明。
據上論斷，應依刑事訴訟法第284 條之1 、第299 條第1 項前段
，刑法第2 條第1 項前段、第321 條第1 項第3 款、第74條第1
項第1 款，95年7 月1 日修正施行前之刑法第41條第1 項前段，
修正前罰金罰鍰提高標準條例第2 條，中華民國96年罪犯減刑條
例第2 條第1 項第3 款、第7 條，判決如主文。
本案經檢察官陳怡親到庭執行職務。
中    華    民    國    99    年    6     月    30    日
                  刑事第一庭    法  官  王復生
上列正本證明與原本無異。
如不服本判決，應於判決送達後10日內敘明上訴理由，向本院提
出上訴狀 (應附繕本) ，上訴於臺灣高等法院。其未敘述上訴理
由者，應於上訴期間屆滿後20日內向本院補提理由書「切勿逕送
上級法院」。
                                書記官  張惠芳
中    華    民    國    99    年    7     月    2     日
附錄本案論罪科刑法條全文：
中華民國刑法第321條
（加重竊盜罪）
犯竊盜罪而有左列情形之一者，處6月以上、5年以下有期徒刑：
一、於夜間侵入住宅或有人居住之建築物、船艦或隱匿其內而犯
    之者。
二、毀越門扇、牆垣或其他安全設備而犯之者。
三、攜帶兇器而犯之者。
四、結夥三人以上而犯之者。
五、乘火災、水災或其他災害之際而犯之者。
六、在車站或埠頭而犯之者。
前項之未遂犯罰之。

司法院資訊處製作；財團法人民間司法改革基金會備份。
